【裁判字號】    99,交聲,781
【裁判日期】    990420
【裁判案由】    交管條例聲異
【裁判全文】
臺灣板橋地方法院交通事件裁定         99年度交聲字第781號
原處分機關  交通部公路總局臺北區監理所
異  議  人
即受處分人  甲○○
上列受處分人因違反道路交通管理處罰條例案件，對於交通部公
路總局臺北區監理所於民國99年3 月23日以北監營裁字第裁40-A
B0000000號所為之裁決處分（原舉發案號：臺北市政府警察局99
年2 月2 日北市警交大字第AB0000000 號），聲明異議，本院裁
定如下：
    主  文
異議駁回。
    理  由
一、原處分意旨略以：本件異議人即受處分人甲○○於民國99年
    1 月20日10時33分許，駕駛車號129-NT之營業小客車沿臺北
    市○○○路○ 段由西往東駛經速限為時速50公里之路段時，
    有行車速度超過規定之最高時速未滿20公里（經測時速為時
    速61公里）之違規行為，案經員警依拍照取證照片逕行舉發
    後，原處分機關乃99年3 月23日以北監營裁字第裁40-AB000
    0000號違反道路交通管理事件裁決書，依道路交通管理處罰
    條例第40條、第63條第1 項之規定，裁處罰鍰新臺幣（下同
    ）1,600 元，並記違規點數1 點等語。
二、異議意旨略以：(一)伊每天至松山機場排班，知道哪裡有測速
    照相，經過時一定保持時速50公里，不可能超速；(二)取締採
    證照片中有2 台車，是否左前方另1 台車超速，所以抓伊車
    開罰？爰依法聲明異議云云。
三、按汽車駕駛人，行車速度，超過規定之最高時速，或低於規
    定之最低時速，除有第43條第1 項第2 款情形（按指行車速
    度超過規定之最高時速60公里以上之嚴重違規情形）外，處
    新臺幣1,200 元以上2,400 元以下罰鍰；汽車駕駛人有第40
    條情形者，記違規點數1 點，道路交通管理處罰條例第53條
    第1 項、第63條第1 項第1 款定有明文。經查：
    (一)車號129-NT之營業小客車確有於99年1 月20日10時33分許
      ，遭測速照相之科學儀器拍得以時速61公里行駛在臺北市
      ○○○路4 段西往東方向車道乙節，有取締採證照1 張片
      附卷可稽。嗣經本院函詢原舉發機關後，亦確認該測速照
      相之科學儀器乃雷達測速儀曾於98年12月16日送請檢定合
      格，其檢定合格證書之有效期限至99年12月31日止，有臺
      北縣政府警察局松山分局99年4 月15日函及所附雷達測速
      儀檢定合格證書在卷可查，參以異議人亦未爭執其有於前
      開時地駕駛該車，堪認異議人確有於前揭時地駕駛該車經
      測得以時速61公里行駛之事實。
    (二)異議人雖辯稱：伊每天至松山機場排班，知道哪裡有測速
      照相，經過時一定保持時速50公里，不可能超速云云，但
      衡諸常情，縱使汽車駕駛人知悉何處設有超速照相儀器，
      亦可能因疏忽、遺忘或其他情形而未刻意減速至規定之最
      高速限以下，導致遭到測速照相儀器測得超速，異議人既
      未提出任何事證足以證明其當日確實係以時速50公里以下
      之速度行駛，自難僅因其空言主張，遽予推翻前段測速照
      相之科學採證結果。
    (三)異議人雖又辯稱：取締採證照片中有2 台車，是否左前方
      另1 台車超速，所以抓伊車開罰云云，但查本案採證照片
      係依據雷達測速儀拍攝取證，由雷達主機發射雷達波測速
      ，其雷達波為一扇形發射面，每次採證1 張，以斜角45度
      發射，一旦車輛超速進入該雷達波發射範圍內，則其測量
      過程便開始啟動，若車速超過設定速限（該處速限為50公
      里），相機則同步以1/1,000 秒快門速度自動拍攝採證該
      違規車輛，有臺北市政府警察局松山分局99年3 月18日函
      及所附雷達波發射範圍示意照片1 張在卷可查。觀諸本案
      採證照片，可知除異議人所駕前揭汽車外，固另有一台汽
      車在照片左上角，但經比對雷達波發射範圍後，該車於雷
      達射速儀拍照採證時，確實已離開雷達波發射範圍，且範
      圍內亦僅有異議人所駕汽車1 台，應足確認其測得之超速
      速值為異議人前揭汽車之車速無訛，當足以排除異議人前
      揭假設，故異議人此項所辯，亦無足採。
四、綜上所述，異議人有於前揭時、地駕車有行車速度超過規定
    之最高時速未滿20公里（經測時速為時速61公里）之違規行
    為，已堪認定，則原處分機關依上開規定及違反道路交通管
    理事件統一裁罰準表所定之標準，裁處罰鍰1,600 元，並記
    違規點數1 點，於法並無不符。異議人聲明異議為無理由，
    爰予駁回。
據上論斷，應依道路交通案件處理辦法第19條，裁定如主文。
中    華    民    國    99    年    4     月    20    日
                  交通法庭  法  官  楊明佳
以上正本證明與原本無異
如不服本裁定應於送達後5日內向本院提出抗告狀
                            書記官  林金良
中    華    民    國    99    年    4     月    20    日

司法院資訊處製作；財團法人民間司法改革基金會備份。
